【裁判字號】    89,上易,1648
【裁判日期】    890731
【裁判案由】    恐嚇取財等
【裁判全文】
臺灣高等法院高雄分院刑事判決          八十九年度上易字第一六四八號
    上訴人  台灣高雄地方法院檢察署檢察官
    上訴人
    即被告  乙○○
    被  告  甲○○
右上訴人因被告恐嚇取財等案件，不服臺灣高雄地方法院八十九年度易字第一一六二
號中華民國八十九年七月三十一日第一審判決（起訴及併辦案號：臺灣高雄地方法院
檢察署八十八年度偵字第二五四四五號、第三０六五五號、同署八十九年度偵緝字第
五００號），提起上訴，本院判決如左：
      主      文
上訴駁回。
      事實及理由
一、本案經本院審理結果，認第一審判決被告乙○○部分認事用法及量刑均無不當，
    應予維持，並引用第一審判決書記載之事實、證據及理由。另第一審判決針對被
    告甲○○部分以犯罪不能證明而為無罪之諭知，亦無不當，應予維持，並引用第
    一審判決書記載之理由（如附件）。
二、被告乙○○未附具體理由提起本件上訴，經查原判決對於被告乙○○涉犯恐嚇取
    財及竊盜罪已論述綦詳，並說明被告不思以正當工作維生，竟以此種竊鴿取財之
    方式，恐嚇被害人款，且其恐嚇取財次數高達一百五十餘次，惡性重大，犯後
    否認犯行等一切情狀，從重量處有期徒刑三年六月，其認事用法及量刑，均甚妥
    適，被告乙○○上訴為無理由，應予駁回。
三、檢察官對於被告甲○○部分上訴意旨指稱：依據卷內之通訊內容即知被告甲○○
    涉嫌聯繫找尋鴿子，且幫助保管乙○○之郵局存摺及印鑑，自與被告乙○○有犯
    意聯絡及行為分擔云云。本院查，依卷附之通訊監聽譯文所載曾秋錦與被告甲○
    ○之對話內容，曾秋錦：「招興仔，你知道我是誰嗎？」，甲○○：「我說你是
    彰化，我就知道你是誰了。」，曾秋錦：「今天知本比賽時間內都沒入鳥，明天
    要交鳥，你問那邊有沒有，他那鳥戴鋁片，封環一腳，綠色的。」，甲○○：「
    明天幾點交？」，曾秋錦：「中午十二點交（枝傳那邊也問看看）看怎樣再打給
    我。」，甲○○：「好，在下雨我沒有上去，枝傳那邊我再問看看，風展仔我也
    問看看。」等語，至多僅能認被告甲○○有受託尋找鴿子之事實，被告甲○○與
    案外人曾秋錦之對話內容，並無隻言片語提及被告甲○○有參與竊盜賽鴿及向鴿
    主恐嚇取財之行為，自不能執此採為不利被告甲○○之認定。次查，扣押之郵局
    存摺，其內之交易記錄大部分係持卡提款，僅於八十八年五月十七日及八十八年
    八月三十一日分別填寫提款單各提領新台幣七千元，經本院向桃園郵局調取該二
    次提款單原本到院，與本院當庭採取被告甲○○書寫之筆跡比對結果，兩者之起
    落筆及運筆方式不同，應非被告甲○○所為，自不能僅因被告甲○○持有乙○○
    之郵局存摺及印鑑，遽予推定其二人有犯意聯絡及行為分擔之共犯關係，此外並
    無任何被害人具體指摘被告甲○○有共同參與恐嚇取財等犯行，原判決以被告甲
    ○○犯罪不能證明而為無罪之諭知，自無不合，檢察官執上開各節提起上訴，為
    無理由，應予駁回。
四、被告乙○○經合法傳喚無正當理由不到庭，爰不待其到庭陳述逕行判決。
據上論結，應依刑事訴訟法第三百六十八條、第三百七十一條、第三百七十三條，判
決如主文。
本案經檢察官郭振昌到庭執行職務。
中    華    民    國     八十九     年      十二      月     二十六   日
                              臺灣高等法院高雄分院刑事第二庭
                                  審判長法官  曾永宗
                                        法官  惠光霞
                                        法官  邱永貴
右正本證明與原本無異。
不得上訴。
                                      書記官  張寶花
中    華    民    國     八十九     年      十二      月    二十八    日
附錄：本判決論罪科刑法條：
刑法第三百四十六條第一項
意圖為自己或第三人不法之所有，以恐嚇使人將本人或第三人之物交付者，處六月以
上五年以下有期徒刑，得併科一千元以下罰金。
                                                                     Ｊ


司法院資訊處製作；財團法人民間司法改革基金會備份。
